【裁判字號】    88,上易,5684
【裁判日期】    890125
【裁判案由】    賭博
【裁判全文】
臺灣高等法院刑事判決                          八十八年度上易字第五六八四號
    上  訴  人  臺灣桃園地方法院檢察署檢察官
    被      告  甲○○
右上訴人因被告賭博案件，不服臺灣桃園地方法院八十八年度易字第二一五０號，中
華民國八十八年十一月十五日第一審判決（起訴案號：臺灣桃園地方法院檢察署八十
八年度偵字第一四四五八號，併辦案號：同署八十八年度偵字第一五０四二號）及移
送併辦案號：同署八十八年度偵字第一七二七五號，提起上訴，本院判決如左：
    主  文
上訴駁回。
    理  由
一、本案經本院審理結果，認第一審判決以被告甲○○犯刑法第二百六十六條第一項
    前段之罪，判處罰金三千元，如易服勞役以三百元折算一日，扣案之電動賭博機
    具一台（含ＩＣ板一片）、新台幣一千一百元均沒收及對台灣桃園地方法院檢察
    署檢察官於八十八年十月八日以乙○楠月字第一五０四二號函移送被告甲○○另
    涉有賭博罪，認與本件具有連續犯裁判上一罪之關係，請求併審部分（案號八十
    八年度偵字第一五０四二號）認無證據證明被告有賭博犯行，則與本案被告所犯
    賭博犯行，無連續犯之裁判上一罪關係，核無不當，應予維持，並引用第一審判
    決書記載之證據及理由。至於原審判決書，因當事人均已執有，為避免國家社會
    資源之浪費，茲不再贅附。
二、檢察官上訴意旨以：被告於宣示判決前之八十八年九月四日起，在桃園縣楊梅鎮
    ○○里○○路○段五十二號擺設賭博性電動玩具，連續與不特定之人賭博財物，
    為警在上址查獲，原審未及審究被告此部份之犯行，僅就被告部分犯行為判決有
    罪之諭知，其認定事實尚有未洽云云。
三、按犯罪事實應依證據認定之，無證據不得推定其犯罪事實；又不能證明被告犯罪
    者，應諭知無罪之判決，刑事訴訟法第一百五十四條、第三百零一條第一項分別
    定有明文。次按事實之認定，應憑證據，所謂證據，須適於為被告犯罪事實之證
    明者，始得採為斷罪資料，如未能發現相當證據，或證據不足以證明，自不能以
    推測或擬制之方法以為裁判基礎。訊據被告甲○○矢口否認於該併案部分有賭博
    之行為，又無其他證據足證被告有該賭博犯行，原審所認，核無違誤，檢察官上
    訴意旨，指摘原判決不當，請求撤銷改判，為無理由，應予駁回。
據上論結，應依刑事訴訟法第三百七十三條、第三百六十八條，判決如主文。
本案經檢察官鄭富銘到庭執行職務。
中    華    民    國    八十九    年      一        月      二十五      日
                            臺灣高等法院刑事第八庭
                                審判長法  官  蔡  秀  雄
                                      法  官  沈  宜  生
                                      法  官  陳  炳  彰
右正本證明與原本無異。
不得上訴。
                                      書記官  賴  淑  真
中    華    民    國    八十九    年      一        月      二十七      日
附錄本案論罪科刑法條：
刑法第二百六十六條第一項
在公共場所或公眾得出入之場所賭博財物者，處一千元以下罰金，但以供人暫時娛樂
之物為賭博者，不在此限。


司法院資訊處製作；財團法人民間司法改革基金會備份。
